# 求助陈版主—-非货币性资产交换账务处理时点

提问人：Summer20180808 时间：2020-07-11 16:47:00
A公司 2019 年 12 月与B公司签订合同，A公司以发行新股份购买B公司的专利权，交易完成后A公司为B公司的联营公司，可以委派一名董事（A公司董事会有 7 名董事）。合同约定合同签订时发行交易对价的30%股份，专利权转让完毕再发行剩余70%股份给B公司。假设该交易满足非货币性资产交换的定义，截止 2019 年 12 月 31 日该专利权转让尚未完成，但预计不存在无法完成转让的可能性，而且B公司已向A公司委派董事。请问在 2019 年的财务报表中B公司的账务处理是以下的哪个比较合适？
1. 对该笔交易进行账务处理，确认整笔交易的损益，70%的未发行股份先记为其他非流动资产
2. 对该笔交易进行账务处理，但只确认30%对应的损益
3. 2019 年暂不进行账务处理，等到专利权转让完成，收到剩余的70%股份后才进行账务处理

回答人：chenyiwei
2019 年收到对价股份的30%时，按其当日公允价值入账长期股权投资，贷记其他流动负债。
后续完成无形资产转让并收到剩余70%的对价股份时，按该日公允价值计量（包括对原已收到的30%对价股份按该日公允价值重新计量），作为后续权益法核算的成本基础；对价股份于当日的公允价值与无形资产的原账面价值之间的差额确认为资产处置损益，并需注意在权益法核算中按比例抵销顺流交易未实现损益。